Millstatt, Benediktiner (www.monasterium.net)
Millstatt, Benediktiner (www.monasterium.net)
- MillstattOSB 1367 VI 24, 24. Juni 1367 (1367-06-24); 1367_VI_24
- MillstattOSB 1368 V 25, 25. Mai 1368 (1368-05-25); 1368_V_25
- MillstattOSB 1368 VIII 24, 24. August 1368 (1368-08-24); 1368_VIII_24
- MillstattOSB 1369 VIII 23, 23. August 1369 (1369-08-23); 1369_VIII_23
- MillstattOSB 1369 IX 10, 10. September 1369 (1369-09-10); 1369_IX_10
- MillstattOSB 1370 III 07, 7. März 1370 (1370-03-07); 1370_III_07
- MillstattOSB 1373 III 08, 8. März 1373 (1373-03-08); 1373_III_08
- MillstattOSB 1373 VI 24, 24. Juni 1373 (1373-06-24); 1373_VI_24
- MillstattOSB 1375 XII 13, 13. Dezember 1375 (1375-12-13); 1375_XII_13
- MillstattOSB 1376 I 29, 29. Jänner 1376 (1376-01-29); 1376_I_29
- MillstattOSB 1377 VIII 10, 10. August 1377 (1377-08-10); 1377_VIII_10
- MillstattOSB 1378 IV 04, 4. April 1378 (1378-04-04); 1378_IV_04
- MillstattOSB 1378 V 25, 25. Mai 1378 (1378-05-25); 1378_V_25
- MillstattOSB 1381 II 09, 9. Februar 1381 (1381-02-09); 1381_II_09
- MillstattOSB 1381 III 12, 12. März 1381 (1381-03-12); 1381_III_12
- MillstattOSB 1381 VI 25, 25. Juni 1381 (1381-06-25); 1381_VI_25
- MillstattOSB 1382 II 03, 3. Februar 1382 (1382-02-03); 1382_II_03
- MillstattOSB 1382 X 09, 9. Oktober 1382 (1382-10-09); 1382_X_09
- MillstattOSB 1385 I 06, 6. Jänner 1385 (1385-01-06); 1385_I_06
- MillstattOSB 1385 IV 08, 8. April 1385 (1385-04-08); 1385_IV_08.1
- MillstattOSB 1385 IV 08, 8. April 1385 (1385-04-08); 1385_IV_08
- MillstattOSB 1385 V 18, 18. Mai 1385 (1385-05-18); 1385_V_18
- MillstattOSB 1386 VI 15, 15. Juni 1386 (1386-06-15); 1386_VI_15
- MillstattOSB 1386 VII 29, 29. Juli 1386 (1386-07-29); 1386_VII_29
- MillstattOSB 1387 IV 22, 22. April 1387 (1387-04-22); 1387_IV_22
- MillstattOSB 1388 III 25, 25. März 1388 (1388-03-25); 1388_III_25
- MillstattOSB 1388 IV 21, 21. April 1388 (1388-04-21); 1388_IV_21
- MillstattOSB 1388 VII 28, 28. Juli 1388 (1388-07-28); 1388_VII_28
- MillstattOSB 1388 X 07, 7. Oktober 1388 (1388-10-07); 1388_X_07
- MillstattOSB 1389 V 12, 12. Mai 1389 (1389-05-12); 1389_V_12
- MillstattOSB 1389 V 25, 25. Mai 1389 (1389-05-25); 1389_V_25
- MillstattOSB 1390 III 07, 7. März 1390 (1390-03-07); 1390_III_07
- MillstattOSB 1390 IV 08, 8. April 1390 (1390-04-08); 1390_IV_08
- MillstattOSB 1390 XI 04, 4. November 1390 (1390-11-04); 1390_XI_04
- MillstattOSB 1391 IV 04, 4. April 1391 (1391-04-04); 1391_IV_04
- MillstattOSB 1392 V 05, 5. Mai 1392 (1392-05-05); 1392_V_05
- MillstattOSB 1393 V 01, 1. Mai 1393 (1393-05-01); 1393_V_01
- MillstattOSB 1393 V 09, 9. Mai 1393 (1393-05-09); 1393_V_09
- MillstattOSB 1393 V 14, 14. Mai 1393 (1393-05-14); 1393_V_14
- MillstattOSB 1393 V 28, 28. Mai 1393 (1393-05-28); 1393_V_28
- MillstattOSB 1394 XI 05, 5. November 1394 (1394-11-05); 1394_XI_05
- MillstattOSB 1395 V 25, 25. Mai 1395 (1395-05-25); 1395_V_25
- MillstattOSB 1395 VIII 07, 7. August 1395 (1395-08-07); 1395_VIII_07
- MillstattOSB 1395 VIII 09, 9. August 1395 (1395-08-09); 1395_VIII_09
- MillstattOSB 1397 IV 04, 4. April 1397 (1397-04-04); 1397_IV_04
- MillstattOSB 1397 IX 17, 17. September 1397 (1397-09-17); 1397_IX_17
- MillstattOSB 1397 X 08, 8. Oktober 1397 (1397-10-08); 1397_X_08
- MillstattOSB 1397 X 18, 18. Oktober 1397 (1397-10-18); 1397_X_18.1
- MillstattOSB 1397 X 18, 18. Oktober 1397 (1397-10-18); 1397_X_18
- MillstattOSB 1397 X 30, 30. Oktober 1397 (1397-10-30); 1397_X_30
- MillstattOSB 1400 V 05, 5. Mai 1400 (1400-05-05); 1400_V_05
- MillstattOSB 1400 VI 01, 1. Juni 1400 (1400-06-01); 1400_VI_01
- MillstattOSB 1400 XI 30, 30. November 1400 (1400-11-30); 1400_XI_30
- MillstattOSB 1401 I 29, 29. Jänner 1401 (1401-01-29); 1401_I_29.1
- MillstattOSB 1401 I 29, 29. Jänner 1401 (1401-01-29); 1401_I_29
- MillstattOSB 1401 VI 25, 25. Juni 1401 (1401-06-25); 1401_VI_25
- MillstattOSB 1403 II 12, 12. Februar 1403 (1403-02-12); 1403_II_12
- MillstattOSB 1403 III 15, 15. März 1403 (1403-03-15); 1403_III_15
- MillstattOSB 1403 VIII 01, 1. August 1403 (1403-08-01); 1403_VIII_01
- MillstattOSB 1404 II 01, 1. Februar 1404 (1404-02-01); 1404_II_01
- MillstattOSB 1404 IV 18, 18. April 1404 (1404-04-18); 1404_IV_18
- MillstattOSB 1404 V 04, 4. Mai 1404 (1404-05-04); 1404_V_04
- MillstattOSB 1404 XI 07, 7. November 1404 (1404-11-07); 1404_XI_07
- MillstattOSB 1405 VII 25, 25. Juli 1405 (1405-07-25); 1405_VII_25
- MillstattOSB 1406 I 27, 27. Jänner 1406 (1406-01-27); 1406_I_27
- MillstattOSB 1406 IV 05, 5. April 1406 (1406-04-05); 1406_IV_05.1
- MillstattOSB 1406 IV 05, 5. April 1406 (1406-04-05); 1406_IV_05
- MillstattOSB 1406 V 18, 18. Mai 1406 (1406-05-18); 1406_V_18
- MillstattOSB 1406 VI 15, 15. Juni 1406 (1406-06-15); 1406_VI_15
- MillstattOSB 1406 IX 26, 26. September 1406 (1406-09-26); 1406_IX_26
- MillstattOSB 1406 XI 05, 5. November 1406 (1406-11-05); 1406_XI_05
- MillstattOSB 1406 XI 29, 29. November 1406 (1406-11-29); 1406_XI_29
- MillstattOSB 1407 VI 19, 19. Juni 1407 (1407-06-19); 1407_VI_19
- MillstattOSB 1407 VII 04, 4. Juli 1407 (1407-07-04); 1407_VII_04
- MillstattOSB 1407 VII 30, 30. Juli 1407 (1407-07-30); 1407_VII_30
- MillstattOSB 1408 V 07, 7. Mai 1408 (1408-05-07); 1408_V_07
- MillstattOSB 1408 VI 24, 24. Juni 1408 (1408-06-24); 1408_VI_24
- MillstattOSB 1408 XI 13, 13. November 1408 (1408-11-13); 1408_XI_13
- MillstattOSB 1409 XII 09, 9. Dezember 1409 (1409-12-09); 1409_XII_09
- MillstattOSB 1410 XI 25, 25. November 1410 (1410-11-25); 1410_XI_25
- MillstattOSB 1411 V 01, 1. Mai 1411 (1411-05-01); 1411_V_01
- MillstattOSB 1411 VI 14, 14. Juni 1411 (1411-06-14); 1411_VI_14
- MillstattOSB 1411 XI 03, 3. November 1411 (1411-11-03); 1411_XI_03
- MillstattOSB 1412 III 11, 11. März 1412 (1412-03-11); 1412_III_11
- MillstattOSB 1412 VI 07, 7. Juni 1412 (1412-06-07); 1412_VI_07
- MillstattOSB 1412 XI 28, 28. November 1412 (1412-11-28); 1412_XI_28
- MillstattOSB 1413 III 01, 1. März 1413 (1413-03-01); 1413_III_01
- MillstattOSB 1413 IV 16, 16. April 1413 (1413-04-16); 1413_IV_16
- MillstattOSB 1413 V 25, 25. Mai 1413 (1413-05-25); 1413_V_25.1
- MillstattOSB 1413 V 25, 25. Mai 1413 (1413-05-25); 1413_V_25
- MillstattOSB 1413 VII 30, 30. Juli 1413 (1413-07-30); 1413_VII_30
- MillstattOSB 1414 III 03, 3. März 1414 (1414-03-03); 1414_III_03
- MillstattOSB 1414 IV 23, 23. April 1414 (1414-04-23); 1414_IV_23
- MillstattOSB 1415 I 08, 8. Jänner 1415 (1415-01-08); 1415_I_08
- MillstattOSB 1415 I 18, 18. Jänner 1415 (1415-01-18); 1415_I_18
- MillstattOSB 1415 I 30, 30. Jänner 1415 (1415-01-30); 1415_I_30
- MillstattOSB 1415 XI 12, 12. November 1415 (1415-11-12); 1415_XI_12
- MillstattOSB 1416 IV 24, 24. April 1416 (1416-04-24); 1416_IV_24
- MillstattOSB 1416 IX 07, 7. September 1416 (1416-09-07); 1416_IX_07
- MillstattOSB 1416 XII 26, 26. Dezember 1416 (1416-12-26); 1416_XII_26
- MillstattOSB 1418 II 14, 14. Februar 1418 (1418-02-14); 1418_II_14
- MillstattOSB 1418 IX 17, 17. September 1418 (1418-09-17); 1418_IX_17
- MillstattOSB 1418 XI 23, 23. November 1418 (1418-11-23); 1418_XI_23
- MillstattOSB 1419 II 25, 25. Februar 1419 (1419-02-25); 1419_II_25
- MillstattOSB 1419 VII 21, 21. Juli 1419 (1419-07-21); 1419_VII_21
- MillstattOSB 1420 V 19, 19. Mai 1420 (1420-05-19); 1420_V_19
- MillstattOSB 1420 V 28, 28. Mai 1420 (1420-05-28); 1420_V_28
- MillstattOSB 1420 VII 16, 16. Juli 1420 (1420-07-16); 1420_VII_16
- MillstattOSB 1420 XI 11, 11. November 1420 (1420-11-11); 1420_XI_11
- MillstattOSB 1421 VI 25, 25. Juni 1421 (1421-06-25); 1421_VI_25
- MillstattOSB 1422 V 21, 21. Mai 1422 (1422-05-21); 1422_V_21
- MillstattOSB 1422 V 23, 23. Mai 1422 (1422-05-23); 1422_V_23
- MillstattOSB 1422 X 01, 1. Oktober 1422 (1422-10-01); 1422_X_01
- MillstattOSB 1422 XI 04, 4. November 1422 (1422-11-04); 1422_XI_04
- MillstattOSB 1423 IV 22, 22. April 1423 (1423-04-22); 1423_IV_22
- MillstattOSB 1423 V 04, 4. Mai 1423 (1423-05-04); 1423_V_04
- MillstattOSB 1423 V 27, 27. Mai 1423 (1423-05-27); 1423_V_27
- MillstattOSB 1423 IX 21, 21. September 1423 (1423-09-21); 1423_IX_21
- MillstattOSB 1424 I 22, 22. Jänner 1424 (1424-01-22); 1424_I_22
- MillstattOSB 1424 VIII 14, 14. August 1424 (1424-08-14); 1424_VIII_14
- MillstattOSB 1424 XI 11, 11. November 1424 (1424-11-11); 1424_XI_11
- MillstattOSB 1425 III 12, 12. März 1425 (1425-03-12); 1425_III_12
- MillstattOSB 1425 VI 07, 7. Juni 1425 (1425-06-07); 1425_VI_07
- MillstattOSB 1425 VI 23, 23. Juni 1425 (1425-06-23); 1425_VI_23
- MillstattOSB 1426 IV 02, 2. April 1426 (1426-04-02); 1426_IV_02
- MillstattOSB 1426 IV 09, 9. April 1426 (1426-04-09); 1426_IV_09
- MillstattOSB 1426 IV 30, 30. April 1426 (1426-04-30); 1426_IV_30
- MillstattOSB 1426 V 08, 8. Mai 1426 (1426-05-08); 1426_V_08
- MillstattOSB 1426 IX 06, 6. September 1426 (1426-09-06); 1426_IX_06
- MillstattOSB 1426 XI 25, 25. November 1426 (1426-11-25); 1426_XI_25
- MillstattOSB 1427 II 20, 20. Februar 1427 (1427-02-20); 1427_II_20
- MillstattOSB 1427 III 17, 17. März 1427 (1427-03-17); 1427_III_17
- MillstattOSB 1428 II 07, 7. Februar 1428 (1428-02-07); 1428_II_07
- MillstattOSB 1428 III 14, 14. März 1428 (1428-03-14); 1428_III_14
- MillstattOSB 1428 VI 27, 27. Juni 1428 (1428-06-27); 1428_VI_27
- MillstattOSB 1428 X 19, 19. Oktober 1428 (1428-10-19); 1428_X_19
- MillstattOSB 1429, 1429 (1429-01-01 - 1429-12-31); 1429
- MillstattOSB 1429 I 01, 1. Jänner 1429 (1429-01-01); 1429_I_01
- MillstattOSB 1429 I 08, 8. Jänner 1429 (1429-01-08); 1429_I_08
- MillstattOSB 1429 IX 16, 16. September 1429 (1429-09-16); 1429_IX_16
- MillstattOSB 1430 III 30, 30. März 1430 (1430-03-30); 1430_III_30
- MillstattOSB 1430 VI 29, 29. Juni 1430 (1430-06-29); 1430_VI_29
- MillstattOSB 1431 II 15, 15. Februar 1431 (1431-02-15); 1431_II_15
- MillstattOSB 1431 III 17, 17. März 1431 (1431-03-17); 1431_III_17
- MillstattOSB 1431 VII 18, 18. Juli 1431 (1431-07-18); 1431_VII_18
- MillstattOSB 1431 X 23, 23. Oktober 1431 (1431-10-23); 1431_X_23
- MillstattOSB 1432 III 12, 12. März 1432 (1432-03-12); 1432_III_12
- MillstattOSB 1432 VII 04, 4. Juli 1432 (1432-07-04); 1432_VII_04
- MillstattOSB 1432 VIII 17, 17. August 1432 (1432-08-17); 1432_VIII_17
- MillstattOSB 1432 X 30, 30. Oktober 1432 (1432-10-30); 1432_X_30
- MillstattOSB 1432 XI 06, 6. November 1432 (1432-11-06); 1432_XI_06
- MillstattOSB 1433 II 23, 23. Februar 1433 (1433-02-23); 1433_II_23
- MillstattOSB 1433 V 01, 1. Mai 1433 (1433-05-01); 1433_V_01
- MillstattOSB 1433 V 19, 19. Mai 1433 (1433-05-19); 1433_V_19
- MillstattOSB 1433 IX 08, 8. September 1433 (1433-09-08); 1433_IX_08
- MillstattOSB 1433 XI 30, 30. November 1433 (1433-11-30); 1433_XI_30
- MillstattOSB 1434 II 12, 12. Februar 1434 (1434-02-12); 1434_II_12
- MillstattOSB 1434 III 15, 15. März 1434 (1434-03-15); 1434_III_15
- MillstattOSB 1434 III 27, 27. März 1434 (1434-03-27); 1434_III_27
- MillstattOSB 1434 IV 24, 24. April 1434 (1434-04-24); 1434_IV_24
- MillstattOSB 1434 VI 13, 13. Juni 1434 (1434-06-13); 1434_VI_13
- MillstattOSB 1434 VII 03, 3. Juli 1434 (1434-07-03); 1434_VII_03
- MillstattOSB 1434 IX 12, 12. September 1434 (1434-09-12); 1434_IX_12
- MillstattOSB 1435 VI 17, 17. Juni 1435 (1435-06-17); 1435_VI_17
- MillstattOSB 1435 VI 24, 24. Juni 1435 (1435-06-24); 1435_VI_24
- MillstattOSB 1435 XI 04, 4. November 1435 (1435-11-04); 1435_XI_04
- MillstattOSB 1436 II 25, 25. Februar 1436 (1436-02-25); 1436_II_25
- MillstattOSB 1436 III 01, 1. März 1436 (1436-03-01); 1436_III_01
- MillstattOSB 1436 V 06, 6. Mai 1436 (1436-05-06); 1436_V_06
- MillstattOSB 1436 VIII 22, 22. August 1436 (1436-08-22); 1436_VIII_22
- MillstattOSB 1437 III 08, 8. März 1437 (1437-03-08); 1437_III_08
- MillstattOSB 1437 VII 10, 10. Juli 1437 (1437-07-10); 1437_VII_10
- MillstattOSB 1437 VIII 01, 1. August 1437 (1437-08-01); 1437_VIII_01
- MillstattOSB 1437 VIII 27, 27. August 1437 (1437-08-27); 1437_VIII_27
- MillstattOSB 1437 IX 13, 13. September 1437 (1437-09-13); 1437_IX_13
- MillstattOSB 1437 IX 28, 28. September 1437 (1437-09-28); 1437_IX_28
- MillstattOSB 1437 X 01, 1. Oktober 1437 (1437-10-01); 1437_X_01
- MillstattOSB 1437 X 04, 4. Oktober 1437 (1437-10-04); 1437_X_04
- MillstattOSB 1437 X 30, 30. Oktober 1437 (1437-10-30); 1437_X_30
- MillstattOSB 1438 III 07, 7. März 1438 (1438-03-07); 1438_III_07
- MillstattOSB 1438 III 18, 18. März 1438 (1438-03-18); 1438_III_18
- MillstattOSB 1438 VI 14, 14. Juni 1438 (1438-06-14); 1438_VI_14
- MillstattOSB 1438 VIII 08, 8. August 1438 (1438-08-08); 1438_VIII_08
- MillstattOSB 1439 II 06, 6. Februar 1439 (1439-02-06); 1439_II_06
- MillstattOSB 1439 III 04, 4. März 1439 (1439-03-04); 1439_III_04
- MillstattOSB 1439 III 12, 12. März 1439 (1439-03-12); 1439_III_12
- MillstattOSB 1439 IV 09, 9. April 1439 (1439-04-09); 1439_IV_09
- MillstattOSB 1439 VI 15, 15. Juni 1439 (1439-06-15); 1439_VI_15
- MillstattOSB 1439 VII 24, 25. Juli 1439 (1439-07-25); 1439_VII_24
- MillstattOSB 1440 X 24, 24. Oktober 1440 (1440-10-24); 1440_X_24
- MillstattOSB 1440 XI 25, 25. November 1440 (1440-11-25); 1440_XI_25
- MillstattOSB 1440 XII 02, 2. Dezember 1440 (1440-12-02); 1440_XII_02
- MillstattOSB 1441 I 20, 20. Jänner 1441 (1441-01-20); 1441_I_20
- MillstattOSB 1441 II 01, 1. Februar 1441 (1441-02-01); 1441_II_01
- MillstattOSB 1442 II 26, 26. Februar 1442 (1442-02-26); 1442_II_26
- MillstattOSB 1442 II 27, 27. Februar 1442 (1442-02-27); 1442_II_27.1
- MillstattOSB 1442 II 27, 27. Februar 1442 (1442-02-27); 1442_II_27
- MillstattOSB 1442 VII 18, 18. Juli 1442 (1442-07-18); 1442_VII_18
- MillstattOSB 1443 I 28, 28. Jänner 1443 (1443-01-28); 1443_I_28
- MillstattOSB 1443 VI 29, 29. Juni 1443 (1443-06-29); 1443_VI_29
- MillstattOSB 1443 VIII 13, 13. August 1443 (1443-08-13); 1443_VIII_13
- MillstattOSB 1444 I 05, 5. Jänner 1444 (1444-01-05); 1444_I_05
- MillstattOSB 1444 III 04, 4. März 1444 (1444-03-04); 1444_III_04
- MillstattOSB 1444 VIII 18, 18. März 1444 (1444-03-18); 1444_VIII_18
- MillstattOSB 1444 IV 06, 6. April 1444 (1444-04-06); 1444_IV_06
- MillstattOSB 1444 VI 24, 24. Juni 1444 (1444-06-24); 1444_VI_24
- MillstattOSB 1444 VII 07, 7. Juli 1444 (1444-07-07); 1444_VII_07
- MillstattOSB 1444 IX 03, 3. September 1444 (1444-09-03); 1444_IX_03.1
- MillstattOSB 1444 IX 03, 3. September 1444 (1444-09-03); 1444_IX_03.2
- MillstattOSB 1444 IX 03, 3. September 1444 (1444-09-03); 1444_IX_03.3
- MillstattOSB 1444 IX 03, 3. September 1444 (1444-09-03); 1444_IX_03
- MillstattOSB 1444 X 10, 10. Oktober 1444 (1444-10-10); 1444_X_10.1
- MillstattOSB 1444 X 10, 10. Oktober 1444 (1444-10-10); 1444_X_10
- MillstattOSB 1444 XI 21, 21. November 1444 (1444-11-21); 1444_XI_21
- MillstattOSB 1444 XII 21, 21. Dezember 1444 (1444-12-21); 1444_XII_21
- MillstattOSB 1445 I 08, 8. Jänner 1445 (1445-01-08); 1445_I_08
- MillstattOSB 1445 II 19, 19. Februar 1445 (1445-02-19); 1445_II_19
- MillstattOSB 1445 IV 02, 2. April 1445 (1445-04-02); 1445_IV_02.1
- MillstattOSB 1445 IV 02, 2. April 1445 (1445-04-02); 1445_IV_02
- MillstattOSB 1445 VI 18, 18. Juni 1445 (1445-06-18); 1445_VI_18.1
- MillstattOSB 1445 VI 18, 18. Juni 1445 (1445-06-18); 1445_VI_18
- MillstattOSB 1445 VII 03, 3. Juli 1445 (1445-07-03); 1445_VII_03
- MillstattOSB 1445 VII 18, 18. Juli 1445 (1445-07-18); 1445_VII_18
- MillstattOSB 1445 VIII 04, 4. August 1445 (1445-08-04); 1445_VIII_04
- MillstattOSB 1446 II 15, 15. Februar 1446 (1446-02-15); 1446_II_15
- MillstattOSB 1446 III 10, 10. März 1446 (1446-03-10); 1446_III_10
- MillstattOSB 1446 V 06, 6. Mai 1446 (1446-05-06); 1446_V_06.1
- MillstattOSB 1446 V 06, 6. Mai 1446 (1446-05-06); 1446_V_06.2
- MillstattOSB 1446 V 06, 6. Mai 1446 (1446-05-06); 1446_V_06.3
- MillstattOSB 1446 V 06, 6. Mai 1446 (1446-05-06); 1446_V_06.4
- MillstattOSB 1446 V 06, 6. Mai 1446 (1446-05-06); 1446_V_06
- MillstattOSB 1446 V 23, 23. Mai 1446 (1446-05-23); 1446_V_23
- MillstattOSB 1446 XI 11, 11. November 1446 (1446-11-11); 1446_XI_11.1
- MillstattOSB 1446 XI 11, 11. November 1446 (1446-11-11); 1446_XI_11.2
- MillstattOSB 1446 XI 11, 11. November 1446 (1446-11-11); 1446_XI_11
- MillstattOSB 1446 XII 06, 6. Dezember 1446 (1446-12-06); 1446_XII_06
- MillstattOSB 1447 I 29, 29. Jänner 1447 (1447-01-29); 1447_I_29
- MillstattOSB 1447 III 02, 2. März 1447 (1447-03-02); 1447_III_02
- MillstattOSB 1447 III 13, 13. März 1447 (1447-03-13); 1447_III_13.1
- MillstattOSB 1447 III 13, 13. März 1447 (1447-03-13); 1447_III_13
- MillstattOSB 1447 V 03, 3. Mai 1447 (1447-05-03); 1447_V_03
- MillstattOSB 1447 V 25, 25. Mai 1447 (1447-05-25); 1447_V_25
- MillstattOSB 1447 VII 26, 26. Juli 1447 (1447-07-26); 1447_VII_26
- MillstattOSB 1447 IX 22, 22. September 1447 (1447-09-22); 1447_IX_22
- MillstattOSB 1447 X 28, 28. Oktober 1447 (1447-10-28); 1447_X_28
- MillstattOSB 1447 XII 03, 3. Dezember 1447 (1447-12-03); 1447_XII_03
- MillstattOSB 1448 IV 06, 6. April 1448 (1448-04-06); 1448_IV_06
- MillstattOSB 1448 VI 01, 1. Juni 1448 (1448-06-01); 1448_VI_01
- MillstattOSB 1448 IX 04, 4. September 1448 (1448-09-04); 1448_IX_04
- MillstattOSB 1449 I 06, 6. Jänner 1449 (1449-01-06); 1449_I_06.1
- MillstattOSB 1449 I 06, 6. Jänner 1449 (1449-01-06); 1449_I_06
- MillstattOSB 1449 II 19, 19. Februar 1449 (1449-02-19); 1449_II_19
- MillstattOSB 1449 II 24, 24. Februar 1449 (1449-02-24); 1449_II_24
- MillstattOSB 1449 III 03, 3. März 1449 (1449-03-03); 1449_III_03
- MillstattOSB 1449 III 27, 27. März 1449 (1449-03-27); 1449_III_27
- MillstattOSB 1449 V 02, 2. Mai 1449 (1449-05-02); 1449_V_02
- MillstattOSB 1450 I 20, 20. Jänner 1450 (1450-01-20); 1450_I_20
- MillstattOSB 1450 X 26, 26. Oktober 1450 (1450-10-26); 1450_X_26
- MillstattOSB 1450 XI 15, 15. November 1450 (1450-11-15); 1450_XI_15
- MillstattOSB 1450 XII 15, 15. Dezember 1450 (1450-12-15); 1450_XII_15
- MillstattOSB 1451 II 24, 24. Februar 1451 (1451-02-24); 1451_II_24
- MillstattOSB 1451 II 25, 25. Februar 1451 (1451-02-25); 1451_II_25
- MillstattOSB 1451 III 23, 23. März 1451 (1451-03-23); 1451_III_23
- MillstattOSB 1451 IV 10, 10. April 1451 (1451-04-10); 1451_IV_10
- MillstattOSB 1451 VI 14, 14. Juni 1451 (1451-06-14); 1451_VI_14
- MillstattOSB 1451 VI 30, 30. Juni 1451 (1451-06-30); 1451_VI_30
- MillstattOSB 1451 X 01, 1. Oktober 1451 (1451-10-01); 1451_X_01
- MillstattOSB 1452 II 11, 11. Februar 1452 (1452-02-11); 1452_II_11
- MillstattOSB 1452 IV 28, 28. April 1452 (1452-04-28); 1452_IV_28.1
- MillstattOSB 1452 IV 28, 28. April 1452 (1452-04-28); 1452_IV_28
- MillstattOSB 1452 IV 29, 29. April 1452 (1452-04-29); 1452_IV_29
- MillstattOSB 1452 V 25, 25. Mai 1452 (1452-05-25); 1452_V_25
- MillstattOSB 1452 VII 22, 22. Juli 1452 (1452-07-22); 1452_VII_22
- MillstattOSB 1452 XI 15, 15. November 1452 (1452-11-15); 1452_XI_15
- MillstattOSB 1453 I 27, 27. Jänner 1453 (1453-01-27); 1453_I_27
- MillstattOSB 1453 V 19, 19. Mai 1453 (1453-05-19); 1453_V_19
- MillstattOSB 1453 VI 04, 4. Juni 1453 (1453-06-04); 1453_VI_04
- MillstattOSB 1453 XII 23, 23. Dezember 1453 (1453-12-23); 1453_XII_23.1
- MillstattOSB 1453 XII 23, 23. Dezember 1453 (1453-12-23); 1453_XII_23
- MillstattOSB 1454 I 19, 19. Jänner 1454 (1454-01-19); 1454_I_19
- MillstattOSB 1454 VI 13, 13. Juni 1454 (1454-06-13); 1454_VI_13
- MillstattOSB 1454 VII 12, 12. Juli 1454 (1454-07-12); 1454_VII_12
- MillstattOSB 1454 VIII 04, 4. August 1454 (1454-08-04); 1454_VIII_04
- MillstattOSB 1455 III 13, 13. März 1455 (1455-03-13); 1455_III_13
- MillstattOSB 1455 III 17, 17. März 1455 (1455-03-17); 1455_III_17
- MillstattOSB 1455 IV 21, 21. April 1455 (1455-04-21); 1455_IV_21
- MillstattOSB 1455 IV 28, 28. April 1455 (1455-04-28); 1455_IV_28.1
- MillstattOSB 1455 IV 28, 28. April 1455 (1455-04-28); 1455_IV_28
- MillstattOSB 1455 V 05, 5. Mai 1455 (1455-05-05); 1455_V_05
- MillstattOSB 1455 V 07, 7. Mai 1455 (1455-05-07); 1455_V_07
- MillstattOSB 1455 V 21, 21. Mai 1455 (1455-05-21); 1455_V_21.1
- MillstattOSB 1455 V 21, 21. Mai 1455 (1455-05-21); 1455_V_21.2
- MillstattOSB 1455 V 21, 21. Mai 1455 (1455-05-21); 1455_V_21
- MillstattOSB 1455 VI 09, 9. Juni 1455 (1455-06-09); 1455_VI_09
- MillstattOSB 1455 VI 23, 23. Juni 1455 (1455-06-23); 1455_VI_23
- MillstattOSB 1455 VI 30, 30. Juni 1455 (1455-06-30); 1455_VI_30
- MillstattOSB 1455 VII 18, 18. Juli 1455 (1455-07-18); 1455_VII_18
- MillstattOSB 1455 VII 23, 23. Juli 1455 (1455-07-23); 1455_VII_23
- MillstattOSB 1455 XI 24, 24. November 1455 (1455-11-24); 1455_XI_24
- MillstattOSB 1456 VIII 08, 8. August 1456 (1456-08-08); 1456_VIII_08
- MillstattOSB 1457 I 20, 20. Jänner 1457 (1457-01-20); 1457_I_20
- MillstattOSB 1457 I 25, 25. Jänner 1457 (1457-01-25); 1457_I_25
  Kaiser Friedrich erneuert aus kaiserlicher Machtvollkommenheit dem Kloster Millstatt die schon früher von ihm bestätigte, gefürstete Freiung als weit es mit Hof und Mauer umfangen ist.
- MillstattOSB 1457 IV 12, 12. April 1457 (1457-04-12); 1457_IV_12
- MillstattOSB 1457 IV 27, 27. April 1457 (1457-04-27); 1457_IV_27
- MillstattOSB 1457 VI 14, 14. Juni 1457 (1457-06-14); 1457_VI_14
- MillstattOSB 1457 VII 31, 31. Juli 1457 (1457-07-31); 1457_VII_31
- MillstattOSB 1457 VIII 10, 10. August 1457 (1457-08-10); 1457_VIII_10
  Kaiser Friedrich erteilt dem Kloster Millstatt auf Widerruf das Fischrecht auf dem unteren Teil des Sees zu Millstatt und dem Bach zu Tobriach gegen dem, daß selbes zu jeder Quatember an den kaiserlichen Hof fünfzig größere gesprengte Lachs abliefere.
- MillstattOSB 1457 XI 25, 25. November 1457 (1457-11-25); 1457_XI_25
- MillstattOSB 1458 I 17, 17. Jänner 1458 (1458-01-17); 1458_I_17
- MillstattOSB 1458 II 27, 27. Februar 1458 (1458-02-27); 1458_II_27
- MillstattOSB 1458 III 03, 3. März 1458 (1458-03-03); 1458_III_03
- MillstattOSB 1458 V 04, 4. Mai 1458 (1458-05-04); 1458_V_04
- MillstattOSB 1458 VIII 10, 10. August 1458 (1458-08-10); 1458_VIII_10
- MillstattOSB 1458 IX 15, 15. September 1458 (1458-09-15); 1458_IX_15.1
- MillstattOSB 1458 IX 15, 15. September 1458 (1458-09-15); 1458_IX_15
- MillstattOSB 1459 II 15, 15. Februar 1459 (1459-02-15); 1459_II_15
- MillstattOSB 1459 VI 13, 13. Juni 1459 (1459-06-13); 1459_VI_13
- MillstattOSB 1459 X 18, 18. Oktober 1459 (1459-10-18); 1459_X_18
- MillstattOSB 1460 III 25, 25. März 1460 (1460-03-25); 1460_III_25
- MillstattOSB 1460 IV 09, 9. April 1460 (1460-04-09); 1460_IV_09
- MillstattOSB 1461 II 01, 1. Februar 1461 (1461-02-01); 1461_II_01
- MillstattOSB 1461 III 10, 10. März 1461 (1461-03-10); 1461_III_10
- MillstattOSB 1461 XII 08, 8. Dezember 1461 (1461-12-08); 1461_XII_08
- MillstattOSB 1462 II 02, 2. Februar 1462 (1462-02-02); 1462_II_02
- MillstattOSB 1462 IV 03, 3. April 1462 (1462-04-03); 1462_IV_03
- MillstattOSB 1462 IV 27, 27. April 1462 (1462-04-27); 1462_IV_27.1
- MillstattOSB 1462 IV 27, 27. April 1462 (1462-04-27); 1462_IV_27
- MillstattOSB 1462 IX 10, 10. September 1462 (1462-09-10); 1462_IX_10
- MillstattOSB 1462 X 26, 26. Oktober 1462 (1462-10-26); 1462_X_26
- MillstattOSB 1463 I 31, 31. Jänner 1463 (1463-01-31); 1463_I_31
  Primariae preces von Kaiser Friedrich an das Kloster zu Millstat um eine Laim-Pfründe für Jörgen Stadler auf lebenslang.
  Wiener Neustadt
- MillstattOSB 1463 II 09, 9. Februar 1463 (1463-02-09); 1463_II_09.1
- MillstattOSB 1463 II 09, 9. Februar 1463 (1463-02-09); 1463_II_09
- MillstattOSB 1463 IV 11, 11. April 1463 (1463-04-11); 1463_IV_11.1
- MillstattOSB 1463 IV 11, 11. April 1463 (1463-04-11); 1463_IV_11
- MillstattOSB 1463 X 27, 27. Oktober 1463 (1463-10-27); 1463_X_27
- MillstattOSB 1463 XI 10, 10. November 1463 (1463-11-10); 1463_XI_10
- MillstattOSB 1463 XII 23, 23. Dezember 1463 (1463-12-23); 1463_XII_23
- MillstattOSB 1464 VII 28, 28. Juli 1464 (1464-07-28); 1464_VII_28
- MillstattOSB 1464 X 12, 12. Oktober 1464 (1464-10-12); 1464_X_12
- MillstattOSB 1465 I 25, 25. Jänner 1465 (1465-01-25); 1465_I_25
- MillstattOSB 1465 III 22, 22. März 1465 (1465-03-22); 1465_III_22
- MillstattOSB 1465 VI 08, 8. Juni 1465 (1465-06-08); 1465_VI_08
- MillstattOSB 1465 VI 29, 29. Juni 1465 (1465-06-29); 1465_VI_29
- MillstattOSB 1465 IX 12, 12. September 1465 (1465-09-12); 1465_IX_12
- MillstattOSB 1465 XI 17, 17. November 1465 (1465-11-17); 1465_XI_17
- MillstattOSB 1466 III 07, 7. März 1466 (1466-03-07); 1466_III_07